Joaquín Mesa

11 6006 5978 \cdot joacomesa@gmail.com \cdot Linkedin: Joaquín Mesa Buenos Aires, Argentina

FRONT-END DEVELOPER

Mi experiencia en el desarrollo web se complementa muy bien con mis conocimientos en comunicación, diseño y marketing digital. Me considero una persona autodidacta, flexible y resolutiva. Mi objetivo es desarrollarme profesionalmente en el mundo de la tecnología. Disfruto mucho de trabajar en equipo y siempre intento aportar lo mejor de mí.

CONOCIMIENTOS

Tecnologías: HTML, CSS, JavaScript, React JS, Tailwind,

Bootstrap, Sass

Herramientas: GitHub, Git, Astro, Firebase, Figma, Photoshop

Otros: UX / UI, Marketing Digital Idiomas: Español, Inglés (C1)

EXPERIENCIA

Asistente Académico - Universidad de Palermo En dos materias: Agosto 2023 - Presente

Producción Digital III (Programación Web | HTML - CSS - JS - PHP - SQL) - Prof. Mariano Ingerto Comunicación Interactiva III (UX / UI Design) - Prof. Álvaro Ghisolfo

- Asistencia al profesor, comunicación y apoyo a los estudiantes

Data Entry - Fundación Kaleidos

Diciembre 2021

- Ingreso de datos en Wordpress
- Manejo de Excel
- Búsqueda, selección y edición de multimedia

Asistente de producción y cámara en rodajes publicitarios

Noviembre 2020 - Febrero 2021

- Preparación y desarmado de equipamiento
- Recuento de personal
- Asistencia al resto del equipo
- Asistencia al operador de cámara

EDUCACIÓN

Lic. en Comunicación Digital Universidad de Palermo 2021 - Presente

EDUCACIÓN COMPLEMENTARIA



Front-end React Development

Coderhouse



UX / UI Specialization

California Institute of Arts - Coursera